【裁判字號】    90,訴,2476
【裁判日期】    901109
【裁判案由】    毒品危害防制條例
【裁判全文】
臺灣高雄地方法院刑事判決                          九十年度訴字第二四七六號
    公  訴  人  臺灣高雄地方法院檢察署檢察官
    被      告  甲○○
右列被告因毒品危害防制條例案件，經檢察官提起公訴（九十年度毒偵字第四三七八
號），本院判決如左：
    主  文
甲○○施用第壹級毒品，處有期徒刑壹年。
    事  實
一、甲○○前於八十六年間因施用第一級毒品海洛因案件，經本院以八十七年度毒聲
    字第四一八號裁定送勒戒處所觀察、勒戒後，認無繼續施用毒品之傾向，經本院
    於八十七年十一月二十七日以八十七年度訴緝字第二四三號判決免刑確定；復於
    八十七及八十八年間再同因施用毒品案件，經本院先後以八十七年度毒聲字第四
    一八號、第二○二一號、第四四九三號，及八十八年度毒聲字第七九一號裁定送
    勒戒處所觀察、勒戒後，均認無繼續施用毒品之傾向，經台灣高雄地方法院檢察
    署先後於八十七年九月九日以八十七年度偵字第一一一二○號及第一九八○○號
    ，於八十七年十一月十九日以八十七年度偵字第二八九九六號、及八十八年二月
    十一日以八十八年度偵字第三六九三號為不起訴處分確定。詎甲○○仍因連續施
    用第一級毒品，經本院以八十九年毒聲字第五九○四號裁定送戒治處所施以強制
    戒治，並經停止戒治，而本院以八十九年訴字第一八三一號判處有期徒刑八月確
    定，甲○○竟拒不到案執行，經發布通緝。甲○○仍深陷毒癮，復自前開不起訴
    處分後之五年內，於九十年八月一日十七時三十分許回溯二十四小時內，在不詳
    處所，施用第一級毒品海洛因，嗣因遭通緝而於九十年八月一日經警查緝到案後
    ，經警以乾淨空瓶採取甲○○之尿液送請檢驗，檢驗結果甲○○之尿液中呈嗎啡
    陽性反應，而查悉前情。
二、案經高雄市政府警察局苓雅分局報請台灣高雄地方法院檢察署檢察官偵查起訴。
    理  由
一、訊據被告甲○○矢口否認於遭通緝中有何施用毒品之犯行，辯稱︰伊於經警查獲
    逮捕前約二小時，曾有服用「爽胃王胃藥」及「國安感冒藥」等藥品，伊在通緝
    期間中並未再施用毒品云云。
二、經查：
  （一）被告甲○○於九十年八月一日十七時許因通緝為警所逮捕後所採之尿液，經
        送高雄市立凱旋醫院以免疫學分析法及ＴＯＸＩ—ＬＡＢ方法進行鑑驗，檢
        驗結果認該尿液中呈嗎啡陽性反應，此有前開醫院於九十年八月十七日以高
        市凱醫檢字第○○一九三號之煙毒尿液檢驗成績書一紙及高雄市政府警察局
        苓雅分局偵辦毒品案件嫌疑人尿液採證代碼對照表各一份在卷可稽。並據醫
        學研究指出︰海洛因於人體內會代謝呈嗎啡，故施用海洛因後，檢驗其尿液
        則會呈有嗎啡反應情形，且海洛因經注射入人體後，約百分之八十於二十四
        小時內自尿液中排出，而尿液中代謝嗎啡之平均可檢出時限約為二十六小時
        （最低檢出量為三００ｎｇ／ｍｌ）。
  （二）次查，「國安感冒藥液」及「爽胃王－加」等藥品中之成分並未含嗎啡或可
        待因成分，有前開藥品成分單二份附卷足參，故服用前開藥品，在檢驗尿液
        時，並不可能造成假陽性之結果。
  （三）又被告前於八十六年間因施用第一級毒品海洛因，係違反肅清煙毒條例案件
        ，經本院於八十七年度訴緝字第二四三號裁定送勒戒處所觀察、勒戒後，認
        無繼續施用毒品之傾向，經本院於八十七年十一月二十七日為免刑確定；復
        於同年五月間再同因施用第一級毒品海洛英及第二級毒品安非他命，經本院
        於八十七年六月十九日以八十七年度毒聲字第四一八號及第二○二一號裁定
        送勒戒處所觀察、勒戒後，認無繼續施用毒品之傾向，經台灣高雄地方法院
        檢察署於八十七年九月九日以八十七年度偵字第一一一二○號及一九八○○
        號為不起訴處分確定，復於八十七年七月間仍因施用第一級毒品海洛因，由
        本院於八十七年八月二十五日以八十七年毒聲字第四四九三號裁定令被告入
        勒戒處所觀察勒戒，仍因無繼續施用傾向，由前開檢察署檢察官，於八十七
        年十一月十九日以八十七年偵字第二八九九六號為不起訴處分確定，又於八
        十七年十一月間因施用第一級毒品海洛因，經本院以八十八年毒聲字第七九
        一號裁定送勒戒處所觀察勒戒後，因認無施用之傾向，由上述地檢署於八十
        八年二月十一日以八十八年偵字第三六九三號為不起訴處分，另於八十九年
        五月間仍因施用第一級毒品海洛因，經本院以八十九年毒聲字第五九○四號
        裁定令被告入戒治處所強制戒治，並經檢察官提起公訴，經本院以八十九年
        訴字第一八三一號判處有期徒刑八月，於九十年一月五日確定等情，此有上
        開不起訴處分書、裁定及台灣高雄地方法院檢察署刑案資料查註紀錄表一份
        附卷可稽。其於本件前揭時地三犯以上本件施用毒品之犯行，係於其開不起
        訴處分後五年內所犯。
  （四）綜上所述，被告所辯顯係事後卸責之詞，並不足採，本件事證明確，被告犯
        行堪以認定。
三、核被告甲○○所為，係犯毒品危害防制條例第十條第一項施用第一級毒品罪。其
    非法持有毒品之低度行為，為非法施用之高度行為所吸收，不另論罪。爰審酌被
    告之素行不佳，有台灣高等法院被告全國前案紀錄表一份在卷可佐，屢次施用毒
    品，仍不思悛悔，深陷毒癮無法自拔，意志力及自省能力均薄弱，所為戕害個人
    身體健康，並破壞公共衛生秩序，及其施用毒品次數、種類，及犯後在庭態度良
    好，但毫無悔意等一切情狀，量處如主文所示之刑，以示懲儆。
據上論斷，應依刑事訴訟法第二百九十九條第一項前段，毒品危害防制條例第十條第
一項，刑法第十一條前段，判決如主文。
中      華      民      國    九十      年    十一    月      九      日
                            臺灣高雄地方法院刑事第四庭
                                法  官    程克琳
右正本證明與原本無異。
如不服本判決，應於判決送達後十日內，向本院提出上訴狀。
                                書記官    梁瑜玲
中    華    民    國      九十      年      十一      月      十四      日
【附錄本案所犯論罪科刑之法條】
毒品危害防制條例第十條：
施用第一級毒品者，處六月以上五年以下有期徒刑。
施用第二級毒品者，處三年以下有期徒刑。


司法院資訊處製作；財團法人民間司法改革基金會備份。
